【裁判字號】    97,上易,651
【裁判日期】    970902
【裁判案由】    竊盜
【裁判全文】
臺灣高等法院高雄分院刑事判決         97年度上易字第651號
上  訴  人
即  被  告  甲○○
上列上訴人因竊盜案件，不服臺灣高雄地方法院97年度審易字第
781 號中華民國97年5 月30日第一審判決（起訴案號：臺灣高雄
地方法院檢察署97年度偵字第8087號），提起上訴，本院判決如
下：
     主  文
上訴駁回。
     事  實
一、甲○○基於意圖為自己不法所有之犯意，於民國（下同）97
    年3 月7 日12時10分許，在高雄市○○區○○街105 巷內，
    持其所有客觀上足對人之身體、生命構成威脅，可供兇器使
    用之Ｔ型扳手1 支，破壞乙○○所有X5-2979 號自小客車右
    前車門（毀損部分未據告訴）後，進入車內竊取乙○○所有
    之回數票8 張、手電筒1 支及台亞會員卡1 張，於得手欲離
    開時，為警當場查獲，並扣得上開Ｔ型扳手1 支及所竊得之
    財物。
二、案經高雄市政府警察局三民第一分局報請台灣高雄地方法院
    檢察署檢察官偵查起訴。
     理  由
一、訊據上訴人即被告甲○○（下稱被告甲○○）對於持其所有
    Ｔ型板手1 支，破壞乙○○所有X5-2979 號自小客車右前車
    門後，進入車內竊取乙○○所有之回數票8 張、手電筒1 支
    及台亞會員卡1 張，得手欲離去時為警當場查獲之事實，均
    供認不諱，核與證人即被害人乙○○於警詢中證述情節相符
    ，並有經警查獲扣得上開失竊物品、Ｔ型扳手後所製作之扣
    押物品目錄表、扣押筆錄、查獲照片5 幀、事後經被害人乙
    ○○領回失竊物品之贓物認領保管單及Ｔ型扳手1 支扣案可
    資佐證，被告甲○○上開自白顯與事實相符，堪可採信。
    本件因被告甲○○因坦承竊盜犯行，經本院裁定適用簡式審
    判程序，因此，證人乙○○於警詢中證述雖屬審判外之陳述
    ，依刑事訴訟法第159 條第2 項規定，仍得援為認定犯罪事
    實之證據，附此敘明。
二、按刑法第321 條第1 項第3 款所稱兇器，其種類並無限制，
    凡客觀上足對人之生命、身體、安全構成威脅，具有危險性
    之兇器均屬之，且祇須行竊時攜帶此種具有危險性之兇器為
    已足，不以攜帶之初有行兇之意圖為必要，此有最高法院79
    年台上字第5253號判例可資參照。本件被告持以行竊之Ｔ型
    扳手全長20公分，握把寬9.2 公分，鐵器外漏部分長15.2
    公分，前端呈尖銳鋒利狀，並有刻意磨成扁尖之痕跡等情，
    有原審法院勘驗筆錄在卷可憑（見原審卷第22-23 頁、警卷
    第12頁），是被告甲○○攜帶兇器竊盜之犯行洵堪認定。
三、核被告甲○○所為，係犯刑法第321 條第1 項第3 款之攜帶
    兇器竊盜罪。被告甲○○前於94年間因施用毒品等案件，經
    台灣高雄地方法院以94年訴字第946 號判決判處有期徒刑8
    月、4 月確定，復於94年間因竊盜案件經同院以94年易字第
    978 號判決判處有期徒刑8 月確定，經裁定應執行有期徒刑
    1 年5 月，於96年3 月20日縮短刑期執行完畢，有台灣高等
    法院被告前案紀錄表在卷可憑，其於有期徒刑執行完畢後5
    年以內故意再犯本件有期徒刑以上之攜帶兇器竊盜罪，為累
    犯，應依刑法第47條第1項之規定加重其刑。
四、原審因認被告甲○○之犯罪事證明確，而適用刑法第321 條
    第1 項第3 款、第47條第1 項之規定，審酌被告甲○○前有
    竊盜、搶奪及毒品等犯罪前科，有台灣高等法院被告前案紀
    錄表在卷可憑，素行不佳，竟不思悔改，為貪圖小利而持兇
    器竊取他人財物，危害社會治安程度甚鉅，所為實不足取，
    及犯後坦承犯行、所竊財物之價值等一切情狀，量處有期徒
    刑10月，並敘明扣案Ｔ型扳手1 支係被告甲○○所有，此經
    其於原審法院自承在卷，且係供犯本件竊盜罪所用之物，爰
    依刑法第38條第1 項第2 款之規定宣告沒收。經核原判決認
    事用法並無違誤，量刑亦稱允當，被告甲○○上訴意旨以：
    Ｔ型扳手並非兇器，指摘原判決適用法則不當，為無理由，
    應予駁。
五、據上論斷，應依刑事訴訟法第368條，判決如主文。
本案經檢察官陳國全到庭執行職務。
中    華    民    國    97    年    9     月    2     日
                  刑事第七庭    審判長法  官 莊飛宗
                                      法  官 邱明弘
                                      法  官 李嘉興
以上正本證明與原本無異。
不得上訴。
中    華    民    國    97    年    9     月    2     日
                                      書記官 郭榮芳
附錄本判決論罪科刑法條：
刑法第321條
犯竊盜罪而有左列情形之一者，處 6 月以上、 5 年以下有期徒
刑：
一  於夜間侵入住宅或有人居住之建築物、船艦或隱匿其內而犯
    之者。
二  毀越門扇、牆垣或其他安全設備而犯之者。
三  攜帶兇器而犯之者。
四  結夥三人以上而犯之者。
五  乘火災、水災或其他災害之際而犯之者。
六  在車站或埠頭而犯之者。
前項之未遂犯罰之。


司法院資訊處製作；財團法人民間司法改革基金會備份。
